# 请教陈版：债务重组

提问人：跨度防护 时间：2020-02-27 23:12:49
请教陈版：企业 2019 年应收甲公司 100 ，豁免了 10 ，属于债务重组。豁免 10 计入信用减值损失，不再计入营业外支出吗？

回答人：chenyiwei
如果豁免的原因是甲公司偿债能力不足，故双方在平等谈判基础上，企业自主决定豁免该部分款项，则应计信用减值损失。

提问人：跨度防护 时间：2020-02-28 09:41:40
请教陈版：计入信用减值损失的原因是什么？出自新准则何处呢？

回答人：chenyiwei
基于信用风险的定义：信用风险也就是债务人违约风险。因债务人无力偿付才需要给予豁免，根源还是债务人的信用风险。